【裁判字號】    99,易,185
【裁判日期】    990319
【裁判案由】    竊盜
【裁判全文】
臺灣彰化地方法院刑事判決               99年度易字第185號
公  訴  人  臺灣彰化地方法院檢察署檢察官
被      告  丙○○
上列被告因竊盜案件，經檢察官提起公訴（99年度偵字第1050、
1161、1493號），本院依簡式審判程序判決如下：
    主  文
丙○○竊盜，累犯，處有期徒刑月，如易科罰金，以新臺幣壹
仟元折算壹日。又竊盜，累犯，處有期徒刑肆月，如易科罰金，
以新臺幣壹仟元折算壹日。又共同竊盜，累犯，處有期徒刑肆月
，如易科罰金，以新臺幣壹仟元折算壹日；扣案鑰匙壹支沒收。
又竊盜，累犯，處有期徒刑肆月，如易科罰金，以新臺幣壹仟元
折算壹日。應執行有期徒刑壹年壹月，如易科罰金，以新臺幣壹
仟元折算壹日；扣案鑰匙壹支沒收。
    事  實
一、丙○○前因施用毒品案件，經本院以93年度訴字第20號判決
    處有期徒刑9 月、5 月，應執行有期徒刑1 年確定；另因施
    用毒品案件，經本院以93年度訴字第681 號判決處有期徒刑
    1 年、7 月，應執行有期徒刑1 年6 月確定；上開罪刑經送
    監接續執行，於民國94年10月18日縮短刑期假釋出監付保護
    管束，嗣經撤銷假釋，入監執行殘刑10月又14日，於96年6
    月7 日執行完畢；另因施用毒品案件，經臺灣高等法院臺中
    分院以95年度上訴字第2422號判決處有期徒刑7 月、9 月，
    應執行有期徒刑1 年確定；再因竊盜案件，經本院以95年度
    易字第964 號判決處有期徒刑4 月、7 月，應執行有期徒刑
    8 月確定；又因施用毒品及竊盜案件，經本院分別以96年度
    訴字第527 號、95年度易字第1464號判決各處有期徒刑7 月
    確定；上開數案嗣經臺灣高等法院臺中分院以96年度聲減字
    第1755號裁定減刑並定應執行刑為有期徒刑1 年6 月確定，
    經送監執行，於97年10月18日縮刑期滿執行完畢。仍不知警
    惕，先後為下列行為：
  (一)丙○○於98年10月14日中午12時許，意圖為自己不法之所有
    ，在其任職之鼎浦公司工廠（設於彰化縣鹿港鎮山崙里山寮
    巷81號）內，徒手竊取鐵釘4 箱後，將之自窗戶擲往工廠旁
    之空地，嗣於同日晚間9 時許，前往該空地將上開鐵釘4 箱
    運走，以此方式竊取該4 箱鐵釘得手。嗣於有偵查犯罪職權
    之機關或個人發覺其犯罪前，於98年10月20日上午11時40分
    許，因事實欄一、(二)所示竊盜案件接受詢問時，自動向彰化
    縣警察局鹿港分局草港派出所警員自首其此部分事實欄一、
    (一)所示之竊盜行為，主動接受裁判。
  (二)另於98年10月20日上午6 時許，意圖為自己不法之所有，在
    上址竊取鼎浦公司所有之鐵釘4 箱，並將之擲至工廠旁空地
    ，而竊取上開鐵釘4 箱得手，惟其將該4 箱鐵釘搬運上其所
    騎乘之車牌號碼EXY-707 號輕型機車，欲離開現場之際，隔
    鄰土地所有人黃雨金察覺有異上前詢問，丙○○惟恐遭警查
    獲，乃將上開4 箱鐵釘棄置現場而逃逸。黃雨金則記下該機
    車之車牌號碼，報警循線查獲。
  (三)丙○○另與其弟鄭勝仁（另案偵查中）共同意圖為自己不法
    之所有，並基於竊盜之犯意聯絡，於99年1 月18日凌晨2 時
    許，由鄭勝仁載送丙○○至彰化縣彰化市○○街140 巷1 號
    前，並在該處等候接應，而推由丙○○以其所有之鑰匙1 支
    竊取乙○○（起訴書誤載為徐國書）所有之車牌號碼MP7-01
    2 號重型機車1 部得手，丙○○嗣將該車之車牌拆下丟棄，
    改懸掛不知情之林祥寶所有之號碼GCA-950 號車牌於該機車
    上。嗣在有偵查犯罪職權之機關或個人發覺其犯罪前，於99
    年1 月21日下午5 時20分許，因事實欄一、(四)所示竊盜案件
    接受詢問時，自動向彰化縣警察局鹿港分局馬鳴派出所警員
    自首其此部分事實欄一、(三)所示之竊盜行為，主動接受裁判
    ，並主動交付上開鑰匙1 支為警查扣。
  (四)丙○○另於99年1 月20日下午2 時許，騎乘上開懸掛號碼GC
    A-950 號車牌之重型機車，行經彰化縣秀水鄉○○村○○街
    161 號之「朱宏宮」，見四下無人，竟意圖為自己不法之所
    有，徒手竊取該廟內之香爐1 個得手，並於同日下午2 時20
    分許，至彰化縣彰化市○○路○ 段295 號之「梁」銅類五金
    資源回收廠，將上開香爐變賣予不知情之梁順欽，得款新臺
    幣612 元。嗣經警調閱監視錄影畫面，循線查獲。
二、案經丁○○訴由彰化縣警察局鹿港分局報告臺灣彰化地方法
    院檢察署檢察官偵查起訴。
    理  由
一、被告丙○○所涉為死刑、無期徒刑、最輕本刑為3 年以上有
    期徒刑或高等法院管轄第一審案件以外之罪，並於本院行準
    備程序時就被訴事實為有罪之陳述，爰依刑事訴訟法第273
    條之1 第1 項規定，裁定行簡式審判程序，先予敘明。
二、上揭犯罪事實，業據被告於警詢、偵訊及本院審理時坦承不
    諱，核與證人即告訴人丁○○、證人即被害人甲○○、證人
    徐國書、黃雨金、梁順欽於警詢之證述相符，並有機車照片
    4 張、監視器翻拍照片6 張、車輛協尋電腦輸入單2 紙、車
    籍查詢─基本資料詳細畫面2 紙、監視器翻拍照片及香爐照
    片共10張、廢銅秤量傳票1 紙、案件認領代保管單1 紙、機
    車及現場照片共8 張、贓物認領保管單2 紙、本院電話洽辦
    公務紀錄單2 紙在卷可稽，及鑰匙1 支扣案可證，足認被告
    自白與事實相符。綜上，本案事證明確，被告上揭各次竊盜
    犯行均堪認定，應依法論科。
三、論罪科刑之理由：
  (一)核被告所為，均係犯刑法第320 條第1 項竊盜罪。被告與鄭
    勝仁就事實欄一、(三)所示竊盜犯行，有犯意聯絡及行為分擔
    ，應論以共同正犯。被告所為上開4 次竊盜犯行，犯意有別
    ，行為互殊，應予分論併罰。
  (二)被告前因施用毒品案件，經本院以93年度訴字第20號判決處
    有期徒刑9 月、5 月，應執行有期徒刑1 年確定；另因施用
    毒品案件，經本院以93年度訴字第681 號判決處有期徒刑1
    年、7 月，應執行有期徒刑1 年6 月確定；上開罪刑經送監
    接續執行，於94年10月18日縮短刑期假釋出監付保護管束，
    嗣經撤銷假釋，入監執行殘刑10月又14日，於96年6 月7 日
    執行完畢；另因施用毒品案件，經臺灣高等法院臺中分院以
    95年度上訴字第2422號判決處有期徒刑7 月、9 月，應執行
    有期徒刑1 年確定；再因竊盜案件，經本院以95年度易字第
    964 號判決處有期徒刑4 月、7 月，應執行有期徒刑8 月確
    定；又因施用毒品及竊盜案件，經本院分別以96年度訴字第
    527 號、95年度易字第1464號判決各處有期徒刑7 月確定；
    上開數案嗣經臺灣高等法院臺中分院以96年度聲減字第1755
    號裁定減刑並定應執行刑為有期徒刑1 年6 月確定，經送監
    執行，於97年10月18日縮刑期滿執行完畢，有臺灣高等法院
    被告前案紀錄表可稽，被告於有期徒刑執行完畢後5 年內又
    故意再犯本案各罪，為累犯，應依刑法第47條第1 項規定，
    各加重其刑。
  (三)按刑法第62條所規定之自首，係以犯人在犯罪未發覺前，向
    該管公務員自承犯罪，而受法律之裁判為要件；所謂未發覺
    ，乃指犯罪事實未為有偵查犯罪職權之公務員發覺，或犯罪
    事實雖已發覺，而犯人為誰，尚不知者而言；而向該管公務
    員自承其犯罪，不以先自向該公務員告知為必要，即受追問
    時，告知其犯罪仍不失為自首（最高法院92年度臺上字第48
    7 號判決意旨可資參照）。查被告係在有偵查犯罪職權之機
    關或個人發覺前，因事實欄一、(二)、(四)所示竊盜犯行接受警
    察詢問時，分別向彰化縣警察局鹿港分局草港派出所、馬鳴
    派出所警員主動供述其如事實欄一、(一)、(三)所示竊盜犯行，
    自首而接受裁判，有本院電話洽辦公務記錄單2 紙、彰化縣
    警察局鹿港分局草港派出所98年10月20日第1 次調查筆錄附
    卷為憑，爰依刑法第62條前段規定，就事實欄一、(一)、(三)所
    示竊盜犯行，各減輕其刑，至此部分刑有加重及減輕者，並
    均依法先加後減之。
  (四)爰審酌被告正值壯年，不思以正當方式謀生，僅因欠缺金錢
    ，貪圖不法利益，即竊取他人物品，顯然欠缺法治觀念，所
    為侵害他人財產法益，行為甚不足取；惟其犯後自首坦承事
    實欄一、(一)、(三)所示竊盜犯行，並表悔意，暨審酌其智識程
    度、生活狀況、犯罪所生損害等一切情狀，分別量處如主文
    所示之刑，諭知易科罰金之折算標準，並定其應執行刑，及
    諭知易科罰金之折算標準，以示懲儆。
  (五)末查，扣案鑰匙1 支，係被告所有，供其為事實欄一、(三)所
    示竊盜犯行所用之物，爰依刑法第38條第1 項第2 款規定，
    宣告沒收主文所示。
四、至公訴意旨認應宣告令被告入勞動場所強制工作乙節，固非
    無見。惟按保安處分係針對受處分人將來之危險性所為之處
    置，以達教化、治療之目的，為刑罰之補充制度，保安處分
    中之強制工作，旨在對嚴重職業性犯罪及欠缺正確工作觀念
    或無正常工作因而犯罪者，強制其從事勞動，學習一技之長
    及正確之謀生觀念，使其日後重返社會，能適應社會生活。
    然保安處分之措施亦含社會隔離、拘束身體自由之性質，其
    限制人民之權利，實與刑罰同，自應受比例原則之規範，使
    保安處分之宣告，與行為人所為行為之嚴重性、行為人所表
    現之危險性，及對行為人未來行為之期待性相當，最高法院
    91年度臺上字第4625號判決意旨可資參照。查被告對本案犯
    行均坦承不諱，且自首如事實欄一、(一)、(三)所示竊盜犯行，
    足見其尚有悔悟之心，依比例原則，綜合其所表現之危險性
    及對其未來之期待性等情以觀，本院因認宣告如主文所示之
    刑，與被告犯行之處罰已屬相當，並足收儆懲之效，尚無另
    宣告強制工作以預防矯治其社會危險性之必要；是以，被告
    固應接受刑之執行，以接受責任之抵償，惟尚未至必須宣告
    強制工作之程度，爰不予宣告強制工作，併此敘明。
據上論斷，應依刑事訴訟法第273 條之1 第1 項、第299 條第1
項前段，刑法第28條、第320 條第1 項、第47條第1 項、第62條
前段、第51條第5 款、第41條第1 項前段、第8 項、第38條第1
項第2 款，刑法施行法第1 條之1 第1 項、第2 項前段，判決如
主文。
本案經檢察官鄭智文到庭執行職務。
中    華    民    國    99    年    3     月    19    日
                  刑事第一庭  法  官  楊舒嵐
以上正本證明與原本無異。
如不服本判決應於收受判決後10日內向本院提出上訴書狀，並應
敘述具體理由；其未敘述上訴理由者，應於上訴期間屆滿後20日
內向本院補提理由書(均須按他造當事人之人數附繕本)「切勿逕
送上級法院」。
告訴人或被害人對於判決如有不服具備理由請求檢察官上訴者，
其上訴期間之計算係以檢察官收受判決正本之日期為準。
中    華    民    國    99    年    3     月    19    日
                              書記官  陳如玲
附錄論罪科刑法條：
刑法第320條第1項
意圖為自己或第三人不法之所有，而竊取他人之動產者，為竊盜
罪，處5  年以下有期徒刑、拘役或 5 百元以下罰金。

司法院資訊處製作；財團法人民間司法改革基金會備份。
